【裁判字號】    92,易,1176
【裁判日期】    921218
【裁判案由】    竊盜
【裁判全文】
臺灣桃園地方法院刑事判決                        九十二年度易字第一一七六號
    公  訴  人  臺灣桃園地方法院檢察署檢察官
    被      告  乙○○
右列被告因竊盜案件，經檢察官提起公訴（九十二年度偵字第一○八二八號），本院
判決如左：
    主  文
乙○○連續牙保贓物，處有期徒刑陸月，如易科罰金，以佰元折算壹日。
    事  實
一、乙○○明知其兄丙○○所持有之硫酸鈀（該硫酸鈀為臺灣上村股份有限公司於民
    國九十一年年初，在桃園縣大園鄉○○路七之一號失竊之物品）係丙○○所竊得
    之贓物（丙○○所涉竊盜罪部分另行審結），竟基於牙保贓物之概括犯意，先於
    九十二年五月初，與丙○○一同在桃園縣某自助餐廳內，介紹牙保不知情之丁○○購買硫酸鈀，但因丁○○不知該硫酸鈀是否符合其公司所需，當場並未表示是
    否購買，而是接受丙○○之提議，先將含有硫酸鈀之液體二瓶攜回檢測濃度，又
    丙○○為掩飾其竊盜犯行，乃委由乙○○交付其所有印製有姓名、地址及聯絡電
    話之名片一張予丁○○，以供日後聯絡之用。二、三星期後丁○○即撥打電話乙○○名片上電話號碼0000000000號之行動電話向其詢問是否有更多之
    硫酸鈀可供買受，乙○○則於電話中向丁○○陳稱，所販賣之硫酸鈀濃度很高，
    應有利可圖等語，嗣丁○○將先前攜回之液體檢測後，發現該液體所含之硫酸鈀
    濃度竟高出一般市面回收廢鈀液之濃度甚多，覺得有異，始向在臺灣上村股份有
    限公司（下稱上村公司）任職之友人查證，而發現該硫酸鈀實係上村公司失竊之
    物品。上村公司為追查失竊之鈀原料，乃要求丁○○幫忙代為向乙○○佯稱欲購
    買硫酸鈀，丁○○遂於九十二年五月間經多次以0000000000號電話聯
    絡乙○○談論硫酸鈀品質、價格後，而由乙○○親自將粉狀硫酸鈀一瓶（五百Ｃ
    Ｃ瓶裝，內約裝半瓶）送至丁○○之公司以國際鈀價百分之六十之價格出賣予丁○○，而向丁○○之職員收取貨款後離去；另於九十二年六月間，丁○○再因上
    村公司之要求而撥打前揭行動電話向乙○○佯稱欲購買硫酸鈀，雙方此次並約定
    買賣價金為十萬零五千元，嗣於九十二年六月十六日十七許，由乙○○委託不知
    情之友人李昇屏，在桃園市○○路七三七號咖啡館內，欲將硫酸鈀一瓶交予丁○○時，即為警當場查獲。
二、案經桃園縣政府警察局桃園分局報請臺灣桃園地方法院檢察署檢察官偵查起訴。
    理  由
一、訊據被告乙○○矢口否認有何牙保贓物犯行，辯稱：伊以為丙○○所交付之硫酸
    鈀係工業廢棄物，並不知道是贓物，且伊對於硫酸鈀之價格、數量均不清楚，僅
    是幫丙○○與丁○○聯絡及交付貨物而已云云。經查：
    （一）被告所取得之硫酸鈀係被害人上村公司所有，於九十一年年初，在桃園縣
          大園鄉○○路七之一號遭竊等事實，業據同案被告丙○○於警訊、偵查及
          本院審理中，證人甲○○於警訊及本院審理中指述綦詳，並有贓物領據二
          份、領據影本一份等等在卷可稽，是該硫酸鈀確係上村公司所有遭竊之贓
          物無誤。
    （二）雖被告一再否認知贓，然本件為警所查獲之硫酸鈀物品，呈粉狀態，且裝
          瓶亦屬完整，從形式上觀仍屬堪用之物，此有卷附照片在卷可稽，是被告
          辯稱伊認為該硫酸鈀為工業廢棄物云云，已屬可疑。又證人丁○○於本院
          審理中到庭證稱：‧‧‧當天乙○○也有跟丙○○一起來，乙○○有留一
          張名片給我，我就將丙○○給我的兩瓶帶回去，當天我沒有對他決定要不
          要買，不過我當天有問他有多少，他說有六百公升，我當場對他對，可不
          可以多一點我比較好做，他用台語回我說：慢慢來，東西先帶回去，看濃
          度如何再決定，‧‧‧過兩、三個禮拜，我想丙○○會不會有比較多的量
          ，就拿乙○○給我的名片，打電話找乙○○（當天沒有留丙○○的資料，
          當天我也不知道他叫丙○○，他只有對我自稱姓余，是上村的員工），我
          在電話中直接對乙○○說，有沒有更多的量，他說他不太清楚，要問余家
          豪，‧‧‧乙○○在電話中有對我說，他們的產品濃度很高，並用台語對
          我說：應該可以做，我就對他說，那我測看看再聯絡。然後我就真的去測
          ，濃度真的很高，‧‧‧，我回去就再打電話找乙○○，在電話中對余一
          正說，我有測，濃度是多少，我要買，我在電話中就直接對乙○○報價（
          因為我測的濃度是百分四十，我以國際鈀價為準，再算出我可以提煉出來
          的鈀，以國際鈀價的百分之六十向他買），乙○○在電話中對我說要問看
          看，我再打給乙○○，問他同不同意原先的價格，乙○○說太低了，我就
          再跟他討價還價，在電話中乙○○說他勉強同意這樣的價格，以後要高一
          點，這次我沒有跟他約定明確的數量，我對他說有多少我都要，他說好，
          要問看看。後來我又再打電話給乙○○，對他說我真的要買，以百分之六
          十跟他買，乙○○就對我說，這次是粉的，先賣一瓶（化工原料五百ｃｃ
          裝半瓶），就跟他約定時間，他會送貨到我公司。然後到約定的時間，我
          有一點不想配合就去談我的生意，後來我的助理就說，他們有把東西拿過
          來，我的助理也有付錢給送貨來的人（錢是上村先給我，多少錢已經忘記
          了），‧‧‧我就再打電話給乙○○，一直催他，也對他說，價格提高到
          百分之七十，打了約五次電話，他才同意賣一瓶，約定時間在經國路真鍋
          咖啡交易，這次是警察和我一起去的，可是被告本人都沒有來等語（見本
          院九十二年十一月六日審判筆錄），依前開丁○○之證言可知，丁○○在
          電話中已明確告知被告硫酸鈀品質甚佳，濃度頗高，價值非眥，顯不可能
          為他人不要之產品，且被告與丙○○為兄弟，關係密切，又明知丙○○任
          職於生產原料之上村公司，其對丙○○能持有如此高價值之化學物品硫酸
          鈀當有所懷疑為是，實無可能毫不加以懷疑物品來源之理，益徵被告被告
          於牙保本案硫酸鈀物品時，其主觀上對所牙保之物品有贓物之認識，其辯
          稱不知贓物云云，要無可採。
    （三）又證人丁○○與丙○○買賣前述贓物硫酸鈀係透過被告媒介，並先於九十
          二年五月間由被告與丁○○聯絡談論硫酸鈀品質、價格後，而由被告親自
          將硫酸鈀一瓶送至丁○○之公司，並向丁○○之職員收取貨款後離去；另
          於九十二年六月間再與丁○○談妥購買硫酸鈀乙事，並由被告委託不知情
          之友人代為送交貨品之事實，業經證人丁○○證述明確，如前所述，足見
          被告參與本案贓物硫酸鈀之買賣過程甚深，其確有牙保證人丁○○購買贓
          物之行為至為明確，被告辯稱伊對於硫酸鈀之價格、數量均不清楚，僅是
          幫丙○○與丁○○聯絡及交付貨物而已，顯係避重就輕之詞，不可採信。
    （四）此外，並有名片一張及照片八張（均影本）在卷可稽，被告牙保贓物之行
          為，洵堪認定。
二、核被告所為，係犯刑法第三百四十九條第二項之牙保贓物罪。被告先後二次牙保
    贓物之犯行，時間緊接，觸犯構成要件相同之罪名，顯係基於概括犯意為之，應
    依刑法第五十六條規定，以一罪論並依法加重其刑。又被告確曾於九十二年五月
    間及六月間二次牙保證人丁○○購買贓物之行為，公訴人僅謂被告於九十二年六
    月間始介紹證人丁○○購買硫酸鈀贓物乙節，容有誤會，被告第一次牙保贓物犯
    行，雖未據檢察官起訴，惟本院認與起訴事實有連續犯之裁判上一罪關係，應為
    原起訴效力所及，本院自應併予審究。爰審酌被告品行、因一時貪念牙保贓物助
    長竊盜歪風、增加追贓之困難，且所牙保之物品價值不菲，犯罪後猶飾詞狡辯，
    未見悔意等一切情狀，量處如主文示之刑，並諭知易科罰金之折算標準。
據上論斷，應依刑事訴訟法第二百九十九條第一項前段，刑法第五十六條、第三百四
十九條第二項、第四十一條第一項前段，罰金罰鍰提高標準條例第一條前段、第二條
，判決如主文。
本案經檢察官陳志全到庭執行職務。
中      華      民      國    九十二    年    十二      月     十八     日
                                  臺灣桃園地方法院刑事第七庭
                                      審判長法  官  孫惠琳
                                            法  官  劉為丕
                                            法  官  賴淑美
右正本證明與原本無異。
如不服本判決，應於判決送達後十日內向本院提出上訴狀( 應附繕本 )，上訴於
臺灣高等法院。
                                    書記官   簡維萍
中      華      民      國    九十二    年    十二       月    十八    日
附錄法條：
中華民國刑法第三百四十九條
收受贓物者，處三年以下有期徒刑、拘役或五百元以下罰金。
搬運、寄藏、故買贓物或為牙保者，處五年以下有期徒刑、拘役或科或併科一千元以
下罰金。
因贓物變得之財物，以贓物論。


司法院資訊處製作；財團法人民間司法改革基金會備份。
